臺灣臺北地方法院刑事判決　　　　　　 100年度易字第1664號
公　訴　人　臺灣臺北地方法院檢察署檢察官
被　　　告　楊志成
上列被告因竊盜案件，經檢察官提起公訴（100年度偵字第10656
號），本院判決如下：
    主  文
楊志成竊盜攜帶兇器竊盜，處有期徒刑陸月，如易科罰金，以新
臺幣壹仟元折算壹日，扣案如附表一第1項至第9項所示之物均沒
收；又攜帶兇器竊盜，處有期徒刑陸月，如易科罰金，以新臺幣
壹仟元折算壹日，扣案如附表一第1項至第9項所示之物均沒收；
應執行有期徒刑拾月，如易科罰金，以新臺幣壹仟元折算壹日，
扣案如附表一第1項至第9項所示之物均沒收。
    事  實
一、楊志成意圖為自己不法之所有，而有下列二次攜帶兇器竊盜
    犯行：
（一）100年5月9日凌晨0時許，攜帶其所有如附表一第1項至第9
      項所示金屬質地堅硬，足以傷人性命、身體而作為凶器之
      作案工具，在臺北市○○區○○路、五常街口，持其上開
      作案工具中之螺絲起子，開啟林浩暉所有停放在該址，車
      號7152-FQ號自用小客車車門並發動該車，竊取得手後，
      駕車離去。
（二）又駕駛前開竊得之車號7152-FQ號自用小客車，攜帶其所
      有如附表一第1項至第9項所示金屬質地堅硬，足以傷人性
      命、身體而作為凶器之作案工具，於同日凌晨1時許，行
      經同市中山區○○○路○段2號旁，見余東螢所停放在該址
      車號6686-EA號自用小客車（經查為余明水所有），乃以
      前所有前開作案工具敲破該自用小客車車窗，竊取該車上
      如附表二所示之物，得手後仍駕駛車號7152-FQ自用小客
      車離去。
    嗣同日2時55分許，楊志成駕駛上開竊得之駕駛車號7152-FQ
    號自用小客車，行經同市○○區○○路、延壽街口，被警查
    獲楊志成駕駛贓車，並扣得如附表一、二所示之物。
二、案經臺北市政府警察局中山分局移送臺灣臺北地方法院檢察
    署檢察官偵查起訴。
    理  由
一、訊據被告楊志成就其所為上揭二次攜帶兇器竊盜犯罪等事實
    ：（一）均據被告於檢察官偵查中及本院審理時坦承不諱（
    見偵查卷宗第9、10、51、52頁偵查筆錄，及本院審判筆錄
    ），核與被害人林浩暉、余東螢各於警訊中所陳述情節悉相
    符合（分見偵查卷宗第12頁至第15頁警訊筆錄），均可採信
    。（二）此外，復有臺北市政府警察局中山分局對搜索扣押
    筆錄暨扣押物品目錄表各1份、贓物領據影本2份、車籍系統
    詳細資料1份、臺北市政府警察局車輛協尋電腦輸入單影本1
    份、現場及被竊車輛內部照片28張、作案工具照片5張、扣
    押物品清單1份可憑（分見100年度偵字第10656號偵查卷宗
    第16頁至第18頁，第24頁至第55頁），足認被告之自白與事
    實相符。本件事證明確，被告加重竊盜犯行，均堪認定。
二、按刑法第321 條第1項第3款之攜帶兇器竊盜罪，係以行為人
    攜帶兇器竊盜為其加重條件，此所謂兇器，其種類並無限制
    ，凡客觀上足對人之生命、身體、安全構成威脅，具有危險
    性之兇器均屬之，且祇須行竊時攜帶此種具有危險性之兇器
    為已足，並不以攜帶之初有行兇之意圖或有使用作竊盜工具
    為必要，亦不限於行為人自行攜帶至行竊現場者為限。查被
    告於行竊時所攜帶如附表一編號1至9所示之物，均為金屬質
    地堅硬，復可供傷害他人性命、身體，如用以施暴、脅迫、
    抵抗，依一般社會觀念，已足使人之生命、身體、安全受有
    危害，自堪認為兇器。被告二次攜帶凶器竊盜犯行，係侵害
    不同被害人之法益，均係犯刑法第321條第1項第3款之攜帶
    兇器竊盜罪。其上開二次竊盜犯行，犯意各別、行為互異，
    應予分論併罰。爰審酌被告以前曾有竊盜前案紀錄，有臺灣
    高等法院被告前案紀錄表附在本院刑事卷宗可稽，竟不思以
    正途賺取財物，意欲不勞而獲，而侵害他人之財產權，惟犯
    後坦承犯行，所竊得之財物均已歸還被害人2人，且與被害
    人余明水達成和解，並賠償其損失，又查被告以前刑案紀錄
    ，尚未構累犯（曾經緩刑期滿，詳卷），有上開臺灣高等法
    院被告前案紀錄表可考，今被告已坦承犯錯，檢察官請求定
    其應執行刑為1年4月，尚嫌略重等一切情狀，乃未予從重量
    刑，而分別量處如主文所示最低之刑，並定其應執行之刑，
    及諭知易科罰金之折算標準，以示警惕。
三、扣案如附表一第1項至第9項所示之物，均係被告所有攜往犯
    罪而供犯罪所用之物，著均諭知沒收，以杜徼倖。
據上論斷，應依刑事訴訟法第284條之1、第299條第1項前段，刑
法第321條第1項第3款、第51條第5款、第9款、第10款、第41條
1項前段、第38條第1項第2款、刑法施行法第1條之1，判決如主
文。
本案經檢察官鄭堤升到庭執行職務
中    華    民    國   100    年    8     月    31    日
                  刑事第五庭  法  官  黃程暉
以上正本證明與原本無異。
如不服本判決應於收受送達後10日內向本院提出上訴書狀，並應
敘述具體理由；其未敘述上訴理由者，應於上訴期間屆滿後20日
內向本院補提理由書（均須按他造當事人之人數附繕本）「切勿
逕送上級法院」。告訴人或被害人如對於本判決不服者，應具備
理由請求檢察官上訴，其上訴期間之計算係以檢察官收受判決正
本之日期為準。
                                書記官  高菁菁
中    華    民    國   100    年    8     月    31    日
附錄本案論罪科刑法條全文
刑法第321條
犯竊盜罪而有下列情形之一者，處6月以上、5年以下有期徒刑，
得併科新臺幣10萬元以下罰金：
一、侵入住宅或有人居住之建築物、船艦或隱匿其內而犯之者。
二、毀越門扇、牆垣或其他安全設備而犯之者。
三、攜帶兇器而犯之者。
四、結夥三人以上而犯之者。
五、乘火災、水災或其他災害之際而犯之者。
六、在車站、埠頭、航空站或其他供水、陸、空公眾運輸之舟、
    車、航空機內而犯之者。
前項之未遂犯罰之。